臺灣臺北地方法院刑事判決　　　　　　　96年度訴字第1053號
　　公　訴　人　臺灣臺北地方法院檢察署檢察官
　　被　　　告　甲○○
　　　　　　　　　　　　號9樓.
　　選任辯護人　賴錫卿律師
上開被告因違反毒品危害防制條例案件，經檢察官提起公訴（九
十五年度偵緝字第三○四九號），本院判決如下：
    主  文
甲○○共同販賣第二級毒品，累犯，處有期徒刑柒年貳月，犯罪
所得新臺幣仟元沒收之，如全部或一部不能沒收時，以其財產
抵償之；又共同連續轉讓第二級毒品，累犯，處有期徒刑壹年，
減為有期徒刑陸月；應執行有期徒刑柒年陸月，犯罪所得新臺幣
仟元沒收之，如全部或一部不能沒收時，以其財產抵償之。
    事  實
一、甲○○前因強盜等案件，經臺灣新竹地方法院以八十五年度
    訴字第一三九號判處有期徒刑七年二月，而於民國八十九年
    七月七日因縮短刑期假釋出監，迄於九十三年四月五日因假
    釋付保護管束期滿未經撤銷而執行完畢。
二、甲○○明知安非他命屬毒品危害防制條例所定之第二級毒品
    ，依法不得販賣、轉讓，竟仍不知悔改，為下列行為：
  (一)甲○○與乙○○（經檢察官追加起訴，另案審理中）共同基
    於販賣安非他命以營利之犯意聯絡及行為分擔，於九十三年
    十二月十一日晚上六時三十五分前某時，甲○○經由不詳之
    方式得知真實姓名年籍不詳綽號「博杰」之成年男子（下稱
    「博杰」）欲以新臺幣（下同）三千元之價格購買二點五公
    克之安非他命，甲○○即於九十三年十二月十一日晚上六時
    三十五分及同日晚上六時三十九分，以所持用之電話號碼為
    0000000000號之行動電話與乙○○（經檢察官追
    加起訴，另案審理中）聯繫（電話聯絡譯文詳如附表編號一
    所示），而將上開「博杰」欲以上開價格購買上開數量之安
    非他命及「博杰」聯絡方式之情轉告乙○○，並於電話中指
    示乙○○就出售與「博杰」之安非他命秤重二點五公克係含
    袋重及與「博杰」接洽時可告知三千元購得之安非他命重量
    為三公克等買賣交易細節，乙○○即按指示包裝並與「博杰
    」接洽，且前往位於臺北市松山區之不詳地點，以三千元之
    價格將毛重二點五公克之安非他命販賣與「博杰」。
  (二)甲○○又另行與乙○○（經檢察官追加起訴，另案審理中）
    基於轉讓安非他命之概括犯意聯絡及行為分擔，連續為下列
    行為：
  (1)甲○○於九十三年十二月十一日晚上六時三十五分前某時，
    經由不詳之方式得知真實姓名年籍不詳綽號「秀惠」之成年
    女子（下稱「秀惠」）欲施用安非他命，即於九十三年十二
    月十三日晚上六時三十五分起至同日晚上七時十餘分，以所
    持用之電話號碼為0000000000號之行動電話與乙○○聯繫（電話聯絡譯文詳如附表編號二所示），而委請乙○○將重量零點五公克之安非他命送至與「秀惠」約定之臺
    北市頂好商圈某處，乙○○即於當日晚上七時某分，依甲○○指示將重量零點五公克之安非他命無償轉讓與「秀惠」。
  (2)甲○○於九十三年十二月十四日上午十時四十一分許，經由
    電話聯絡而得知為其改裝車輛真實姓名年籍不詳綽號「偉浩
    」之成年男子（下稱「偉浩」）欲施用安非他命（電話聯絡
    譯文詳如附表編號三所示），即於九十三年十二月十四日上
    午十時四十二分許起同日上午十時四十餘分，以所持用之電
    話號碼為0000000000號之行動電話與乙○○聯繫
    （電話聯絡譯文詳如附表編號三所示），而委請乙○○將重
    量一公克之安非他命送至與「偉浩」約定之不詳地點，乙○○即於當日上午十一時某時，依甲○○指示將重量一公克之
    安非他命無償轉讓與「偉浩」。
  (3)甲○○於九十三年十二月十六日上午十時五十三分前某時，
    以不詳方式得知「偉浩」欲施用安非他命，即於九十三年十
    二月十六日上午十時五十三分，以所持用之電話號碼為00
    00000000號之行動電話與乙○○聯繫（電話聯絡譯
    文詳如附表編號四所示），委請乙○○將重量一公克之安非
    他命秤重包裝，甲○○再前往乙○○住處拿取上開包裝完畢
    之安非他命，復將重量一公克之安非他命持往不詳地點，無
    償轉讓與「偉浩」。
二、案經臺北市政府警察局大同分局報請臺灣臺北地方法院檢察
    署檢察官偵查起訴。
    理  由
一、訊據被告甲○○固坦承其曾於上開時間，以其所持用之行動
    電話與乙○○、「偉浩」聯繫，而相關電話聯絡譯文詳如附
    表所示，且其曾為如上開事實欄二(二)(2)、(3)所示轉讓安非他
    命與「偉浩」二次之行為，惟矢口否認有何販賣安非他命與
    「博杰」及轉讓安非他命與「秀惠」之犯行，並辯稱：伊僅
    係介紹「博杰」、「秀惠」向乙○○拿安非他命，伊並未經
    手安非他命及錢云云。經查：
  (一)證據能力部分：
  (1)被告對於公訴人所提之證據資料及以下本院作為判斷依據之
    各項證據資料，除證人乙○○、丙○○於偵查中之陳述外，
    均同意或不爭執其證據能力，本院審酌該等言詞供述及書面
    作成時之情況認為適當，均無不宜作為證據之情事，依刑事
    訴訟法第一百五十九條之五規定，是除證人乙○○、丙○○
    於偵查中之陳述外之前開證據資料，均得作為證據。
  (2)按證人依法應具結而未具結者，其證言或鑑定意見，不得作
    為證據；被告以外之人於偵查中向檢察官所為之陳述，除顯
    有不可信之情狀者外，得為證據，刑事訴訟法第一百五十八
    條之三、第一百五十九條之一第二項分別定有明文。本案證
    人乙○○、丙○○於偵查中接受檢察官訊問時所為之陳述，
    業已依法具結等情，有相關結文在卷可參，而被告復未就證
    人乙○○、丙○○於偵查中結證證言有何顯不可信之情狀提
    出任何證據資料以供調查，是依據上開規定，應認證人乙○○、丙○○於偵查中之結證證言具有證據能力。
  (二)實體認定部分：
  (1)本案被告確曾於如附表所示之時間，以其所持用之行動電話
    與證人乙○○、「偉浩」聯繫，而電話聯絡譯文詳如附表所
    示，證人乙○○確有依附表編號一至三號所示電話聯絡將毛
    重二點五公克、重量零點五公克、重量一公克之安非他命交
    與「博杰」、「秀惠」、「偉浩」，並向「博杰」收取三千
    元，且其曾為如上開事實欄二(二)(2)、(3)所示轉讓安非他命與
    「偉浩」共二次等情，為被告所坦承，核與證人乙○○於偵
    查中結證情節大致相符，並經本院當庭勘驗相關監聽光碟且
    製有勘驗筆錄在卷可資佐證，自堪信上開事實為真實，且被
    告就上開事實欄二(二)(2)、(3)所示連續轉讓安非他命與「偉浩
    」之自白核與事實相符，堪以認定。至於起訴書犯罪事實欄
    一(四)部分即被告於九十三年十二月十六日上午十時五十三分
    前某時，轉讓數量不詳之安非他命與白振治部分，因本院勘
    驗相關監聽光碟後，經蒞庭檢察官提出補充理由書更正起訴
    事實如上開事實欄二(二)(3)所示，併此敘明。
  (2)就上開事實欄二(一)部分：
    觀諸本院勘驗相關監聽光碟所製作如附表編號一所示被告與
    證人乙○○之電話聯絡譯文，被告固先詢問證人乙○○是否
    願意以三千元之價格出售毛重二點五公克安非他命與「博杰
    」，惟被告於與證人乙○○聯絡過程，被告復就出售與「博
    杰」之安非他命秤重二點五公克係含袋重及與「博杰」接洽
    時可告知三千元購得之安非他命重量為三公克等買賣交易細
    節，對證人乙○○加以指示，本案被告與證人乙○○係基於
    意圖營利之犯意聯絡而欲販賣安非他命與「博杰」一節甚為
    明確，而證人乙○○事後確有依被告指示交付毛重二點五公
    克之安非他命與「博杰」，且向「博杰」收得三千元之對價
    等情，亦如前述，本案被告與證人乙○○係基於意圖營利之
    犯意聯絡而販賣安非他命與「博杰」，且由被告負責對外招
    攬、證人乙○○負責包裝秤重及交貨取款之行為分擔等情，
    堪以認定，被告所辯其僅單純仲介云云，顯與事實不符，不
    足採信。
  (3)就上開事實欄二(二)(1)部分：
    本案被告於九十三年十二月十一日晚上六時三十五分許以所
    持用行動電話與證人乙○○聯繫，委請證人乙○○秤重零點
    五公克重之安非他命後，再持往位於臺北市頂好商圈交與「
    秀惠」，且明確告知證人乙○○不需向「秀惠」收款，證人
    乙○○於交付上開安非他命與「秀惠」後，復於電話聯絡中
    告知被告業已完成交付等情，有本院勘驗相關監聽光碟所製
    作之勘驗筆錄即如附表編號二所示之電話聯絡譯文在卷可參
    ，亦經證人乙○○於偵查中結證明確可按，本案被告與證人
    乙○○就無償轉讓零點五公克安非他命與「秀惠」之行為有
    犯意聯絡及行為分擔，堪以認定，被告所辯其僅單純仲介云
    云，核與事實不符，難以採信。
  (三)綜上所述，本案事證業已明確，本案被告與證人乙○○共犯
    販賣安非他命與「博杰」及共犯連續轉讓安非他命與「秀惠
    」、「偉浩」共三次之犯行，均堪認定。
二、查被告行為後，刑法業經立法院通過修正，於九十四年二月
    二日經總統公布修正，並自九十五年七月一日生效，連續犯
    部分，新法刪除第五十六條關於連續犯之規定，將連續數行
    為而犯同一之罪名者以一罪論之情修正為連續數行為應分論
    併罰；宣告多數有期徒刑定應執行刑之規定，修正後刑法第
    五十一條第五款將有期徒刑定應執行刑之上限自「不得逾二
    十年」修正為「不得逾三十年」，經綜合比較上開法律變更
    之情形，以九十五年七月一日修正生效前之規定對於被告較
    為有利，依據修正後刑法第二條第一項前段之規定，即應適
    用九十五年七月一日修正生效前之上開刑法規定，合先敘明
    。另新修正刑法，就共同正犯之規定，將正犯之定義由「二
    人以上共同『實施』犯罪之行為」修正為「二人以上共同『
    實行』犯罪之行為」；累犯部分，新法將原規定「受有期徒
    刑之執行完畢，或受無期徒刑或有期徒刑一部之執行而赦免
    後，五年以內再犯有期徒刑以上之罪者，為累犯，加重本刑
    至二分之一」修正為「受徒刑之執行完畢或一部執行而赦免
    後，五年以內故意再犯有期徒刑以上之罪者，為累犯，加重
    本刑至二分之一」，因就本案被告刑之輕重均無影響，是應
    直接適用修正後之規定。
三、核被告如上開事實欄二(一)所為，係犯毒品危害防制條例第四
    條第二項之販賣第二級毒品罪；被告如上開事實欄二(二)所為
    ，係犯毒品危害防制條例第八條第二項之轉讓第二級毒品罪
    。公訴人認就上開事實欄二(二)(1)部分認被告涉犯販賣第二級
    毒品罪而提起公訴，然本案被告委請證人乙○○交付零點五
    公克安非他命與「秀惠」時，告知證人乙○○不需「秀惠」
    收取對價一節，此觀諸如附表編號二所示被告與證人乙○○
    電話聯絡譯文明確可按，而本案並無任何證據資料顯示被告
    就此部分曾向「秀惠」收取對價，是被告此部分行為應僅該
    當轉讓第二級毒品罪，公訴人據以起訴之法條尚有未洽，容
    或有所誤會，惟公訴人據以起訴之犯罪事實與本院認定之上
    開事實，基本社會事實核屬同一，起訴法條應予變更。被告
    與證人乙○○就上開犯行，有犯意聯絡及行為分擔，為共同
    正犯。被告如上開事實欄二(二)所為轉讓安非他命三次之行為
    ，時間緊接，犯罪方法相同，觸犯構成要件相同之罪名，顯
    係基於概括犯意而為，為連續犯，應依修正前刑法第五十六
    條之規定論以一連續轉讓第二級毒品罪，並加重其刑。被告
    所犯上開二罪，犯意各別，行為不同，應分論併罰。另被告
    前所受有期徒刑之宣告及執行完畢之情如犯罪事實欄所載，
    有臺灣高等法院被告前案紀錄表一份在卷可參，被告於有期
    徒刑執行完畢後五年內故意再犯本案有期徒刑以上之罪，為
    累犯，應依修正後刑法第四十七條第一項之規定遞加重其刑
    。爰審酌被告於偵查及本院審理中坦承部分犯行，犯後態度
    難稱良好，另參以被告犯罪手段、次數、犯罪所得利益及與
    證人乙○○分工參與本案犯行之程度等情狀，分別量處如主
    文所示之刑，並定應執行刑如主文所示。又被告就販賣安非
    他命與「博杰」所得財物，為三千元，如前所述，爰依毒品
    危害防制條例第十九條第一項之規定宣告沒收。
四、另本案被告如上開事實欄二(二)所示之行為，因犯罪時間在九
    十六年四月二十四日之前，亦無其他不合中華民國九十六年
    罪犯減刑條例所定不得減刑之情形，爰依中華民國九十六年
    罪犯減刑條例第二條第一項第三款、第七條併與宣告減刑如
    主文所示。
五、不另為無罪諭知部分：
  (一)公訴意旨另以：甲○○明知安非他命係毒品危害防制條例所
    訂之第二級毒品，不得販賣，竟基於營利之意圖，於九十四
    年十一月、十二月間某日，在臺北市○○街某電動玩具店內
    ；九十五年二月、三月間某日，在臺北市○○○路○段某電
    動玩具店，先後兩次以一千五百元之代價，販賣數量不詳之
    第二級毒品安非他命與丙○○，因認被告就上開部分涉犯毒
    品危害防制條例第四條第二項販賣第二級毒品罪嫌，而與本
    案前開認定有罪部分具有裁判上一罪關係。
  (二)按犯罪事實應依證據認定之，無證據不得認定犯罪事實，又
    不能證明被告犯罪者，應諭知無罪之判決，刑事訴訟法第一
    百五十四條第二項及第三百零一條第一項分別定有明文。次
    按認定犯罪事實所憑之證據，雖不以直接證據為限，間接證
    據亦包括在內；然而無論直接或間接證據，其為訴訟上之證
    明，須於通常一般之人均不致有所懷疑，而得確信其為真實
    之程度者，始得據為有罪之認定，倘其證明尚未達到此一程
    度，而有合理之懷疑存在時，事實審法院復已就其心證上理
    由予以闡述，敘明其如何無從為有罪之確信，因而為無罪之
    判決，尚不得任意指為違法，最高法院則著有七十六年臺上
    字第四九八六號判例要旨可參。
  (三)公訴人認被告涉犯上開罪嫌，係以被告於偵查中之陳述及證
    人丙○○之證言為其論據，然被告堅決否認有上開犯行，並
    辯稱：丙○○與伊因另案九十五年一月一日所發生之擄人勒
    贖案件有糾紛，伊與丙○○均為該案之被告，因伊在該案出
    庭所言對丙○○非常不利，丙○○於本案所為之證言不實在
    ，伊並未賣安非他命給丙○○等語。經查：證人丙○○於九
    十五年十二月二十日偵查中結證稱：伊曾於九十四年十一、
    十二月間、九十五年二、三月間各向被告拿安非他命一次，
    都是被告親自拿安非他命給伊，並無其他人在場，第一次在
    林口街的電玩店，伊問被告說有沒有東西，被告說有就在身
    上，伊與被告就走到外面馬路上交易；第二次是伊在忠孝東
    路之電玩店外之車上打電話與被告聯絡，被告拿東西出來給
    伊，直接在伊車窗邊交易。另伊與被告一同被起訴，係因伊
    與廖信盛較熟，被告押著伊去廖信盛處，要逼廖信盛拿出錢
    。至於於九十五年前往信義分局檢舉廖信盛販賣毒品部分，
    伊於九十五年一月一日因擄人勒贖及槍砲案件至信義分局，
    承辦警員說要驗尿，採完尿液後，承辦警員就給伊廖信盛之
    照片，並要伊在照片上簽名，而當時之指認並不能算是伊自
    由意志等語（見臺灣臺北地方法院檢察署九十五年度偵緝字
    第三○四九號卷第二四頁、第二五頁）；證人丙○○於本院
    審理中到庭結證稱：伊係於九十四年十一、十二月間前往電
    玩店玩才認識被告，伊常去該電玩店玩，被告也常去，所以
    就認識，被告確實有販賣毒品給伊，但確切時間、地點及數
    量，因時間過很久了，都不記得了，但伊已在偵查中對檢察
    官說得很清楚，當時之所以會開始向被告買毒品，係因被告
    過來問伊要不要玩一下安非他命，伊即詢問價錢，被告說一
    千五百元，第二次係伊主動問被告，被告剛好身上有毒品可
    以賣給伊，伊與被告共僅碰過上述二次即買賣毒品那二次，
    其他時間沒有再碰到，伊也沒有被告之聯絡電話。另伊與被
    告並無糾紛，伊確實曾在九十五年一月一日去檢舉廖信盛販
    賣毒品，後面就再無開庭，當時係在警察逼迫下始簽下那張
    單子指證廖信盛販賣毒品；至於擄人勒贖案，伊係因被檢察
    官懷疑拿贖金而被起訴，伊覺得莫名其妙，伊根本沒有上開
    行為等語（見本院卷第一○二頁至第一○四頁），經比對證
    人丙○○前後證言內容，證人丙○○就確切購買毒品時間、
    數量並未能具體說明，而就被告與證人丙○○第一次交易毒
    品係由何人主動一節，證人丙○○所言前後不一，且證人丙○○於本院審理中結證稱：並無被告之電話，無法與被告聯
    絡，係在電玩店碰到等語，但證人丙○○於偵查中卻證稱：
    第二次購買毒品係伊在忠孝東路之電玩店外之車上打電話與
    被告聯絡等語，況若證人丙○○所述其之前與被告並不認識
    ，係於九十四年十一、十二月間與被告在同一家電玩店玩電
    動而認識等語屬實，則被告豈有可能在初識證人丙○○之際
    即甘冒為警查獲之風險大膽販賣毒品與證人丙○○？另證人
    丙○○於臺北市政府警察局信義分局檢舉案外人廖信盛之案
    件，亦曾經臺灣臺北地方法院檢察署檢察官以九十五年偵字
    第四二三三號為不起訴處分確定，是證人丙○○所言，是否
    屬實，實有疑問。另觀諸被告於偵查中之陳述，檢察官詢及
    「你在上次被通緝到案跟內勤檢察官講說，你從九十五年二
    月起連續五、六個月斷斷續續跟廖信盛購買毒品再轉賣給朋
    友，是否可以詳細陳述？」被告答以：「可以，地點在忠孝
    東路五段、永吉路口，還有林口街，因為朋友要拿藥，伊帶
    朋友去，廖信盛下來，我把錢拿給廖信盛，廖信盛把藥給我
    ，我再交給我朋友如許世昌、華大力，他們都是跟我一起去
    交易地點向廖信盛買。」檢察官詢以：「除許世昌、華大力
    外，還有無其他人？」被告答以：「乙○○、丙○○。」（
    見臺灣臺北地方法院檢察署九十五年度偵緝字第三○四九號
    卷第五頁），分析被告上開所述，被告係表示於九十五年二
    月起五、六個月陸續帶友人含證人丙○○向案外人廖信盛購
    買毒品，被告並未坦承其本身有於九十四年十一、十二月或
    於九十五年二、三月間曾販賣毒品給證人丙○○，且被告上
    開陳述，亦核與證人丙○○於偵查中及本院審理中結證情節
    相左，是本院並無法形成被告確有於九十四年十一、十二月
    及於九十五年二、三月間各販賣安非他命與證人丙○○之有
    罪心證。
  (四)綜上所述，檢察官所提上開證據均無法證明被告有上開犯行
    ，本院亦查無其他證據資料可資證明被告確有上開犯行，既
    不能證明被告此部分之犯罪，本應為被告無罪之判決，惟檢
    察官認此部分與前開本院認定有罪部分有連續犯之裁判上一
    罪關係而提起公訴，是爰就上開部分不另為無罪之諭知。
據上論斷，應依刑事訴訟法第二百九十九條第一項前段、第三百
條，毒品危害防制條例第四條第二項、第八條第二項、第十九條
第一項，修正後刑法第二條第一項前段、第十一條前段、第二十
八條、第四十七條、修正前刑法第五十六條、第五十一條第五款
，中華民國九十六年罪犯減刑條例第二條第一項第三款、第七條
，判決如主文。
本案經檢察官許鈺茹到庭執行職務
中　　華　　民　　國　　96　　年　　12　　月　　14　　日
                        臺灣臺北地方法院刑事第八庭
                            審判長法  官  陳德民
                                  法  官  孫曉青
                                  法  官  唐于智
上正本證明與原本無異。
如不服本判決，應於判決送達後10日內，向本院提出上訴狀。
                                  書記官  李玟郁
中　　華　　民　　國　　96　　年　　12　　月　　17　　日
附錄本案論罪法條
毒品危害防制條例第4條第2項
製造、運輸、販賣第二級毒品者，處無期徒刑或7 年以上有期徒
刑，得併科新臺幣700 萬元以下罰金。
毒品危害防制條例第8條第2項
轉讓第二級毒品者，處6 月以上5 年以下有期徒刑，得併科新臺
幣70萬元以下罰金。
附表
┌────────────────────────────────────┐
│編號1                                                                   │
├────────────────────────────────────┤
│(1)                                                                      │
│監察電話：0000-000000（阿貴）                                           │
│通話時間：12/11 1835                                                    │
│通話編號：0000000                                                       │
│時間總計：105秒                                                         │
│譯文：                                                                  │
│乙○○：貴哥。                                                          │
│甲○○：3張2.5你要不要做？                                              │
│乙○○：3張2.5，什麼意思？                                              │
│甲○○：3千塊2.5。                                                      │
│乙○○：嗯，加袋子嘛？                                                  │
│甲○○：對啊。                                                          │
│乙○○：做啊，怎麼不做（臺語）。                                        │
│甲○○：做喔（臺語）？                                                  │
│乙○○：做啊（臺語） 。                                                 │
│甲○○：那你先弄好有沒有。                                              │
│乙○○：嗯，他有沒有什麼聯絡電話，我跟他聯絡就好啦。                    │
│甲○○：對對。                                                          │
│乙○○：對啊。                                                          │
│甲○○：他如果說是多少，你就說是3就好了。                               │
│乙○○：跟他虎爛就對了（臺語）。                                        │
│甲○○：你就說3就好了。                                                 │
│乙○○：嗯，電話幾號？                                                  │
│甲○○：好啦，我等一下給你。                                            │
│甲○○：你再弄一包0.5的有沒有。                                         │
│乙○○：嗯。                                                            │
│甲○○：對，那個我回去連上一次秀惠那個我都一次補給你。                  │
│乙○○：好，反正我就是先處理他就對啦，電話是幾號？                      │
│甲○○：ㄟ，沒有啦，0.5的先處理，他現在人在汐止啦。                     │
│甲○○：嗯，他回松山會打給你啦。                                        │
│乙○○：好，你叫他直接撥我電話就可以啦。                                │
│甲○○：好啦。你先處理0.5的，處理好，到那個什麼，一樣啦                 │
│        。                                                              │
│乙○○：頂好。                                                          │
│甲○○：對啦。                                                          │
│乙○○：好好好，bye bye。                                               │
│甲○○：你要多久？                                                      │
│乙○○：15分鐘之內。                                                    │
│甲○○：15分鐘？                                                        │
│乙○○：嗯。                                                            │
│甲○○：15分鐘是7點對不對？                                             │
│乙○○：對。                                                            │
│甲○○：好，我跟那個女的說7點。                                         │
│乙○○：又是那個喔？                                                    │
│甲○○：不是，另外一個。                                                │
│乙○○：喔，好好。                                                      │
│甲○○：bye bye。                                                       │
│乙○○：bye bye。                                                       │
│                                                                        │
│(2)                                                                      │
│監察電話：0000-000000（阿貴）                                           │
│通話時間：12/11 1839                                                    │
│通話編號：0000000                                                       │
│時間總計：52秒                                                          │
│譯文：                                                                  │
│乙○○：喂。                                                            │
│甲○○：還有一支0935。                                                  │
│乙○○：0935。                                                          │
│甲○○：708595。                                                        │
│乙○○：708。                                                           │
│甲○○：595。                                                           │
│乙○○：595。                                                           │
│甲○○：對。                                                            │
│乙○○：是0.5的？                                                       │
│甲○○：沒有啦，是3千的啦。                                             │
│乙○○：好，我送去那邊嘛？                                              │
│甲○○：啊？他到，他到，你就打給他，跟他約松山看哪裡啦。                │
│乙○○：我再直接跟他接洽就對啦。                                        │
│甲○○：對啦，不要約在我們家附近啦。                                    │
│乙○○：我知道，啊怎麼稱呼？                                            │
│甲○○：博杰啦。                                                        │
│乙○○：博杰喔。                                                        │
│甲○○：嗯。                                                            │
│乙○○：好，ok，708595，好。                                            │
│甲○○：對。                                                            │
│乙○○：好，bye bye。                                                   │
│甲○○：你說瓠仔叫他打的。                                              │
│乙○○：嗯。                                                            │
│甲○○：叫你打的。                                                      │
│乙○○：好。                                                            │
│甲○○：好，bye bye。                                                   │
├────────────────────────────────────┤
│編號2                                                                   │
├────────────────────────────────────┤
│(1)                                                                      │
│監察電話：0000-000000（阿貴）                                           │
│通話時間：12/11 1835                                                    │
│通話編號：0000000                                                       │
│時間總計：105秒                                                         │
│譯文：                                                                  │
│乙○○：貴哥。                                                          │
│甲○○：3張2.5你要不要做？                                              │
│乙○○：3張2.5，什麼意思？                                              │
│甲○○：3千塊2.5。                                                      │
│乙○○：嗯，加袋子嘛？                                                  │
│甲○○：對啊。                                                          │
│乙○○：做啊，怎麼不做（臺語）。                                        │
│甲○○：做喔（臺語）？                                                  │
│乙○○：做啊（臺語） 。                                                 │
│甲○○：那你先弄好有沒有。                                              │
│乙○○：嗯，他有沒有什麼聯絡電話，我跟他聯絡就好啦。                    │
│甲○○：對對。                                                          │
│乙○○：對啊。                                                          │
│甲○○：他如果說是多少，你就說是3就好了。                               │
│乙○○：跟他虎爛就對了（臺語）。                                        │
│甲○○：你就說3就好了。                                                 │
│乙○○：嗯，電話幾號？                                                  │
│甲○○：好啦，我等一下給你。                                            │
│甲○○：你再弄一包0.5的有沒有。                                         │
│乙○○：嗯。                                                            │
│甲○○：對，那個我回去連上一次秀惠那個我都一次補給你。                  │
│乙○○：好，反正我就是先處理他就對啦，電話是幾號？                      │
│甲○○：ㄟ，沒有啦，0.5的先處理，他現在人在汐止啦。                     │
│甲○○：嗯，他回松山會打給你啦。                                        │
│乙○○：好，你叫他直接撥我電話就可以啦。                                │
│甲○○：好啦。你先處理0.5的，處理好，到那個什麼，一樣啦                 │
│        。                                                              │
│乙○○：頂好。                                                          │
│甲○○：對啦。                                                          │
│乙○○：好好好，bye bye。                                               │
│甲○○：你要多久？                                                      │
│乙○○：15分鐘之內。                                                    │
│甲○○：15分鐘？                                                        │
│乙○○：嗯。                                                            │
│甲○○：15分鐘是7點對不對？                                             │
│乙○○：對。                                                            │
│甲○○：好，我跟那個女的說7點。                                         │
│乙○○：又是那個喔？                                                    │
│甲○○：不是，另外一個。                                                │
│乙○○：喔，好好。                                                      │
│甲○○：bye bye。                                                       │
│乙○○：bye bye。                                                       │
│                                                                        │
│(2)                                                                      │
│監察電話：0000-000000（阿貴）                                           │
│通話時間：12/11 18時3x分                                                │
│通話編號：0000000                                                       │
│時間總計：41秒                                                          │
│譯文：                                                                  │
│乙○○：喂，貴哥。                                                      │
│甲○○：嗯，你0.5是重喔，實重喔，                                       │
│乙○○：到哪邊？                                                        │
│甲○○：頂好啊，實重啊。                                                │
│乙○○：給他就對了？                                                    │
│甲○○：對，我是說你先準備0.5，7點。                                    │
│乙○○：就不用拿錢，就直接拿給他就對了嘛？                              │
│甲○○：對啊對啊對啊。                                                  │
│乙○○：好，沒問題啊。                                                  │
│甲○○：還有，還有那個什麼。喂、喂。                                    │
│                                                                        │
│(3)                                                                      │
│監察電話：0000-000000（阿貴）                                           │
│通話時間：12/11 19時0x分                                                │
│通話編號：0000000                                                       │
│時間總計：63秒                                                          │
│譯文：                                                                  │
│乙○○：喂，貴哥。                                                      │
│甲○○：你好了嗎？                                                      │
│乙○○：我現在要走去頂好了，在下面。                                    │
│甲○○：好好好，邊走邊跟我講。                                          │
│乙○○：啊？聽不到。                                                    │
│甲○○：喂。                                                            │
│乙○○：聽不到，ㄟ，有。                                                │
│甲○○：你有沒有看到頂好一個女的？                                      │
│乙○○：一個女的，我看一下。                                            │
│甲○○：矮矮的，年輕。                                                  │
│乙○○：啊長的怎樣？漂不漂亮？                                          │
│甲○○：還好啦，會漂亮？                                                │
│乙○○：啊漂亮自己用啊。沒有，沒看到啊，沒看到啊。                      │
│甲○○：有沒有？                                                        │
│乙○○：沒有啊。                                                        │
│甲○○：有一個女的，頂好啊。                                            │
│乙○○：就沒看到，我在門口啦                                            │
│甲○○：你在門口？                                                      │
│乙○○：對啊。                                                          │
│甲○○：你穿什麼衣服？                                                  │
│乙○○：我穿那個羽毛背心啊。                                            │
│甲○○：好好，等一下喔，我打給他喔。                                    │
│乙○○：好好。                                                          │
│                                                                        │
│(4)                                                                      │
│監察電話：0000-000000（阿貴）                                           │
│通話時間：12/11 19時1x分                                                │
│通話編號：0000000                                                       │
│時間總計：18秒                                                          │
│譯文：                                                                  │
│乙○○：喂。                                                            │
│甲○○：你看到了沒？                                                    │
│乙○○：我已經拿給他啦。                                                │
│甲○○：喔，ok ok ok。                                                  │
│乙○○：喔。                                                            │
│甲○○：好，bye bye，謝謝囉。                                           │
│乙○○：不會啦，啊那個我就自己打電話給他嘛？                            │
│甲○○：對對對，好，bye bye。                                           │
│乙○○：沒問題，好，bye bye。                                           │
├────────────────────────────────────┤
│編號3                                                                   │
├────────────────────────────────────┤
│(1)                                                                      │
│監察電話：0000-000000（阿貴）                                           │
│通話時間：12/14 1041                                                    │
│通話編號：0000000                                                       │
│時間總計：93秒                                                          │
│譯文：                                                                  │
│甲○○：偉浩。                                                          │
│偉  浩：嗯。                                                            │
│甲○○：怎樣？                                                          │
│偉  浩：我找不到你要的那個什麼尾翼ㄟ。                                  │
│甲○○：沒有喔？                                                        │
│偉  浩：沒有啊，問人家，人家也沒看過啊。                                │
│甲○○：ㄟ那那個尾翼拆掉，那個，啊我燙的那個洞可不可以補                │
│        啊？                                                            │
│偉  浩：可以補啊，啊你尾翼拆掉不裝喔？                                  │
│甲○○：我不要，我要裝鴨尾，扁的。                                      │
│偉  浩：好啊，那我就叫鴨尾啊，鴨尾比較便宜。                            │
│甲○○：對啊，好啊，那幫我補好不好？                                    │
│偉  浩：好，我先拆開看洞是怎麼樣，再動啊。                              │
│甲○○：好，ok。                                                        │
│偉  浩：啊你在台北嗎？                                                  │
│甲○○：沒有，你沒了喔？                                                │
│偉  浩：對啊，忘了跟你講。                                              │
│甲○○：昨天不講。                                                      │
│偉  浩：你在桃園喔？                                                    │
│甲○○：我等一下就回去了，晚一點。                                      │
│偉  浩：大概，因為我中午要出去。                                        │
│甲○○：是喔，可是我。                                                  │
│偉  浩：你在桃園嗎？                                                    │
│甲○○：對啊。                                                          │
│偉  浩：那我過去桃園好了。                                              │
│甲○○：啊你過來桃園我也沒在身上啊。                                    │
│偉  浩：喔，在家裡喔，好吧，那就等你回來。                              │
│甲○○：你中午要去哪？                                                  │
│偉  浩：我不會啦，我大概1點才會出去。                                   │
│甲○○：是喔。                                                          │
│偉  浩：你大概幾點回來？                                                │
│甲○○：我一下子打給你。                                                │
│偉  浩：好好好                                                          │
│甲○○：好，bye bye。                                                   │
│                                                                        │
│(2)                                                                      │
│監察電話：0000-000000（阿貴）                                           │
│通話時間：12/14 1042                                                    │
│通話編號：0000000                                                       │
│時間總計：38秒                                                          │
│譯文：                                                                  │
│乙○○：喂。                                                            │
│甲○○：你還沒睡喔？                                                    │
│乙○○：...。                                                           │
│甲○○：你那還有沒有1克？                                               │
│乙○○：有啊，怎麼沒有。                                                │
│甲○○：那個，幫我秤一下。                                              │
│乙○○：好啊。                                                          │
│甲○○：回去一起付給你。                                                │
│乙○○：好阿，不急沒關係。                                              │
│甲○○：對啊，回去補給你。                                              │
│乙○○：ok。                                                            │
│甲○○：因為我現在走不掉。                                              │
│乙○○：好。                                                            │
│甲○○：你，ㄟ，10分鐘，啊，我打給你，我打給你，你就拿下                │
│        去。                                                            │
│乙○○：好。                                                            │
│甲○○：我一個朋友偉浩，他在專門幫我弄車的。                            │
│乙○○：好啊，好啊，好啊。                                              │
│甲○○：好，bye bye。                                                   │
│乙○○：好。                                                            │
│                                                                        │
│(3)                                                                      │
│監察電話：0000-000000（阿貴）                                           │
│通話時間：12/14 1043                                                    │
│通話編號：0000000                                                       │
│時間總計：52秒                                                          │
│譯文：                                                                  │
│偉  浩：喂。                                                            │
│甲○○：你現在在哪？                                                    │
│偉  浩：我在店裡啊。                                                    │
│甲○○：那你現在可不可以過去我家樓下？                                  │
│偉  浩：那個，好啊，啊誰？誰在那邊？                                    │
│甲○○：啊？我叫我家樓上的拿下去啊。                                    │
│偉  浩：啊，方便嗎？                                                    │
│甲○○：可以可以可以，那個你放心。                                      │
│偉  浩：喔，那就是到上次修車那邊？                                      │
│甲○○：啊？                                                            │
│偉  浩：上次那個幫你，幫那個小隻（台語）換電瓶那邊嗎？                  │
│甲○○：對啊對啊對啊。                                                  │
│甲○○：好，你現在到要多久？                                            │
│偉  浩：我10分鐘到，好不好？                                            │
│甲○○：好，好，ok ok，好，bye bye。                                    │
│                                                                        │
│(4)                                                                      │
│監察電話：0000-000000（阿貴）                                           │
│通話時間：12/14 10時4x分                                                │
│通話編號：0000000                                                       │
│時間總計：43秒                                                          │
│譯文：                                                                  │
│乙○○：喂。                                                            │
│甲○○：含袋喔。                                                        │
│乙○○：好好好。                                                        │
│甲○○：啊10分鐘下去樓下，                                              │
│乙○○：10分鐘。                                                        │
│甲○○：我們家，我們家路，那個什麼大門有沒有，樓下大門出                │
│        去右邊。                                                        │
│乙○○：你停車地方？                                                    │
│甲○○：對，就是那個轉彎那裡。                                          │
│乙○○：好好好。                                                        │
│甲○○：你就先準備好，不要讓他等，因為這個跟我很好。                    │
│乙○○：喔，是喔（台語）？                                              │
│甲○○：對啊。                                                          │
│乙○○：好，我拿東西來壓他好了。（台語）                                │
│甲○○：你機車。                                                        │
│乙○○：拿雞腿。（台語）                                                │
│甲○○：好啦，幫我處理一下                                              │
│乙○○：好，bye bye。                                                   │
│甲○○：回去再補多一點給你。                                            │
│乙○○：沒關係啦，bye bye。                                             │
│甲○○：bye bye。                                                       │
│                                                                        │
│(5)                                                                      │
│監察電話：0000-000000（阿貴）                                           │
│通話時間：12/14 11時2x分                                                │
│通話編號：0000000                                                       │
│時間總計：19秒                                                          │
│譯文：                                                                  │
│乙○○：喂。                                                            │
│甲○○：幫我處理好了沒？                                                │
│乙○○：早就處理好了。                                                  │
│甲○○：好，謝謝。                                                      │
│乙○○：不會啦，哎喲。開一台黑色的premio...嘛？                         │
│甲○○：對，ok。                                                        │
│乙○○：好，ok，好，bye bye。                                           │
│甲○○：好，bye bye。                                                   │
├────────────────────────────────────┤
│編號4                                                                   │
├────────────────────────────────────┤
│監察電話：0000-000000（阿貴）                                           │
│通話時間：12/16 1053                                                    │
│通話編號：0000000                                                       │
│時間總計：121秒                                                         │
│譯文：                                                                  │
│乙○○：喂。                                                            │
│甲○○：你還沒睡覺喔？                                                  │
│乙○○：啊？                                                            │
│甲○○：你還沒睡覺喔？                                                  │
│乙○○：還沒啊。                                                        │
│甲○○：他錢有沒有給你？                                                │
│乙○○：誰？                                                            │
│甲○○：小白猴。（台語）                                                │
│乙○○：還沒啊，你打電話沒有ㄟ。                                        │
│甲○○：啊？                                                            │
│乙○○：你打電話都沒有。                                                │
│甲○○：這樣不用了。（台語）                                            │
│乙○○：幹你老師ㄟ。                                                    │
│甲○○：不要緊，我補給你。（台語）                                      │
│乙○○：騙洨騙鳥ㄟ。（台語）                                            │
│甲○○：別理他，不要緊。（台語）                                        │
│乙○○：騙吃騙猴。（台語）                                              │
│甲○○：不要緊，別計較那個，我補給你就好了。（台語）                    │
│乙○○：沒辦法，沒差。（台語）                                          │
│甲○○：你要睡了沒？                                                    │
│乙○○：怎樣，什麼事？                                                  │
│甲○○：我說你現在要睡了沒？                                            │
│乙○○：還沒啊。                                                        │
│甲○○：還沒喔。                                                        │
│乙○○：嗯。                                                            │
│甲○○：你，我那一包有沒有？                                            │
│乙○○：嗯。                                                            │
│甲○○：弄含袋，你還有沒有袋子？                                        │
│乙○○：袋子喔？我想辦法生啊。                                          │
│甲○○：那個弟弟還沒過去喔？                                            │
│乙○○：啊？還沒啊，我想辦法啊。                                        │
│甲○○：喔，用1克的。                                                   │
│乙○○：嗯。                                                            │
│甲○○：對啊，含袋喔。                                                  │
│乙○○：嗯。                                                            │
│甲○○：對啊，我會叫偉浩，就是上一次到我們家樓下那裡那一                │
│        個。                                                            │
│乙○○：上一次？                                                        │
│甲○○：我那個朋友啊，到家裡樓下，我叫你拿下去那一個啊。                │
│乙○○：喔，好。                                                        │
│甲○○：你知道哪一個嗎？                                                │
│乙○○：就見過面嘛，見過面我就知道啦。                                  │
│甲○○：就那個男的啊。                                                  │
│乙○○：好，我知道，我知道，你跟我講，那個叫他在樓下的話                │
│        ，見到我應該就知道了。                                          │
│甲○○：還是你弄好你拿下來，我回去拿。                                  │
│乙○○：太麻煩了吧。                                                    │
│甲○○：不會不會不會，我在這附近而已。                                  │
│乙○○：是喔。                                                          │
│甲○○：我回去拿啦。                                                    │
│乙○○：好。                                                            │
│甲○○：你下來等我一下，好不好？                                        │
│乙○○：現在？                                                          │
│甲○○：對啊。                                                          │
│乙○○：好。                                                            │
│甲○○：我5分鐘就到了。                                                 │
│乙○○：好。                                                            │
│甲○○：好，bye bye。                                                   │
│乙○○：好，bye bye。                                                   │
└────────────────────────────────────┘
